臺灣基隆地方法院刑事裁定　　　　　　　96年度聲羈字第48號
聲　請　人　臺灣基隆地方法院檢察署檢察官
被　　　告　徐玉龍
上列被告因竊盜案件，聲請人聲請予以羈押並禁止其接見及通信
（96年度基檢聲押字第48號），本院裁定如下：
    主  文
聲請駁回。
徐玉龍准以新台幣壹拾萬元具保後釋放，但限制其出境。
    理  由
一、按被告經法官訊問後，認為犯罪嫌疑重大，而有刑事訴訟法
    第101 條之1 第1 項各款情形之一，非予羈押，顯難進行追
    訴、審判或執行者，得羈押之；又被告經法官訊問後，認為
    犯刑事訴訟法第101 之1 第1 項各款所定之罪，其嫌疑重大
    ，有事實足認有反覆實施同一犯罪之虞，而有羈押之必要者
    ，亦得羈押之；刑事訴訟法第101 條第1項、第101 條之1分
    別定有明文。惟被告經法官訊問後，雖有刑事訴訟法第10 1
    條第1 項或第101 條之1 第1 項各款所定情形之一，而無羈
    押之必要者，得逕命具保、責付或限制住居，刑事訴訟法第
    101 條之2 亦定有明文。
二、本件聲請意旨：詳如卷附之檢察官羈押聲請書所載（基於偵
    查不公開，不予詳載。）。
三、查本件聲請人係以被告與其他共犯陳寶霖等共7 人，共謀於
    民國95年10月2 日結夥至基隆市○○街18號碼頭竊取3 只貨
    櫃（內有自日本進口之數種香煙，價值數千萬元），涉犯刑
    法第321 條第1 項第4 款及第6 款之加重竊盜罪嫌，有逃亡
    之事實，並有與在逃之共犯串證之虞，有羈押之必要及原因
    ，因而聲請予以羈押並禁止其接見及通信。
四、經查：本案共犯共有7 人，其中5 人已到案，並有4 人已經
    本院判決有罪，其中並有部分業已確定，此有本院95年度訴
    字第591 號刑事判決附件可稽；且被告經本院訊問後，亦承
    認有參與部分之犯罪事實，足認為其犯罪嫌疑重大。惟查：
    （一）被告固於案發後出境前往大陸，惟其辯稱係應其兄之
    電請，前往處理有關祠堂之事宜，並非畏罪潛逃；而被告亦
    確係於與警方聯絡回國投案後，在自大陸搭機返國，由基隆
    市警察局第四分局之員警至桃園機場帶回基隆（而非由航警
    局之員警予以逮捕）；另聲請人亦知基隆市警察局第四分局
    之員警逮捕被告可能不合法，故才於偵查時（訊問後）當場
    逮捕被告；是聲請人指被告有逃亡之事實（並未提出明確之
    證據以證明之），尚難認為真實。退步言之，縱認被告於案
    發後出境前往大陸，確係畏罪潛逃，惟被告既已逃離臺灣地
    區，檢警復無適當管道前往大陸逮捕被告（或請大陸公安逮
    捕被告後，遣返臺灣），則被告如確無返國投案之意，大可
    逍遙法外於大陸，其又何必與警方聯絡回國投案？又被告既
    已回國投案，當不能再認有逃亡之事實或有逃亡之虞，而予
    以羈押。（二）如前所述，本案共犯共有7 人，其中5 人已
    到案，並有4 人已經本院判決有罪，其中並有部分業已確定
    ，故依卷中之證據已足以起訴被告及判決被告有罪，無須再
    行偵查（蒐集其他證據）；退步言之，如有再行偵查之必要
    ，縱將被告交保，亦非不能進行；是聲請人聲請將被告予以
    羈押，並無必要。（三）本件大多數被告均已到案，且有部
    分已在羈押中，其尚未到案者，僅馬發琦一人而已，又本件
    案發已久，如被告欲行串證，亦早已為之矣，斷不至於至今
    始思欲行串證。故聲請人以被告有與在逃之共犯（指馬發琦
    ）串證之虞，聲請將被告羈押，亦無必要。（四）又羈押被
    告，乃在保全被告，以免難以進行追訴、審判或執行，而非
    以羈押先行懲罰被告；故被告所犯罪行縱屬惡性明顯重大（
    例如本件至碼頭運出貨櫃，且竊得之物品價值甚鉅），如「
    非予羈押，顯難進行追訴、審判或執行」者，仍不宜羈押之
    ；此乃當然之解釋，以重人權。本院斟酌以上各情，認為准
    被告以新台幣壹拾萬元具保後釋放，但限制其出境，已足以
    使其在國內接受追訴及審判，並無予以羈押之必要，故聲請
    人聲請羈押被告，核無必要。又被告既予釋放，自不生禁止
    其接見及通信之問題，併予敘明。
五、據上論斷，本件聲請人聲請羈押被告禁止其接見及通信，核
    無必要，應不准許，爰依刑事訴訟法第101 條之2 ，裁定如
    主文。
中　　華　　民　　國　　96　　年　　3 　　月　　31　　日
                     刑事庭法  官      林金發
以上正本證明與原本無異。
對於本件裁定如有不服，應於收受送達後5 日內，向本院提出抗
告書狀，敘述抗告之理由，抗告於臺灣高等法院。
中　　華　　民　　國　　96　　年　　3 　　月　　31　　日
                           書記官      鄭梅君
